臺灣南投地方法院刑事判決
110年度侵訴字第29號
公  訴  人  臺灣南投地方檢察署檢察官  
被      告  LUU VAN TRUNG（中文名：劉文中，越南籍）





指定辯護人  本院公設辯護人許定國  
上列被告因妨害性自主案件，經檢察官提起公訴（110年度偵字
第3589號），本院判決如下：
    主  文
甲 ○○ ○○      犯侵入住宅強制性交罪，處有期徒刑參年陸月。
又犯恐嚇危害安全罪，處拘役貳拾日，如易科罰金，以新臺幣壹
仟元折算壹日。並於刑之執行完畢或赦免後，驅逐出境。   
    犯罪事實
一、甲 ○○ ○○      （中文名：劉文中，下稱劉文中）及代號BK
    000-A110046之成年女子（真實姓名年籍住所均詳如卷內真
    實姓名對照表所載，下稱甲女）均係址設南投縣某公司（名
    稱、住址均詳卷）之員工，甲女並為該公司之宿舍管理員，
    劉文中居住在該宿舍305號房，甲女則居住在該宿舍A號房（
    實際房號詳卷）。劉文中與甲女前曾交往，惟於民國110年5
    月24日20時許，在南投縣政府警察局草屯分局後方公園，甲
    女對劉文中提出分手要求，劉文中無法接受，竟基於侵入住
    宅強制性交之犯意，於同日22時許至23時許間某時，劉文中
    潛入空無一人之A號房，待甲女於同日23時許返回A號房，甫
    開啟房門之際，即遭劉文中強行拉入房內，劉文中旋將房門
    上鎖，並徒手毆打甲女之臉頰、胸部，且對甲女恫稱：「為
    什麼沒有開門？你想死嗎？如果你想死，我就讓你死」等語
    ，使甲女心生畏懼，劉文中並欲強拉甲女至其305號房，甲
    女因害怕並擔憂驚擾其他同事，僅得屈從劉文中之意，隨其
    至305號房，甫入房門，劉文中隨即將房門上鎖，並強拉甲
    女至床上，褪去甲女衣服後，壓制在甲女身上，欲以其陰莖
    強行插入甲女陰道內，然因遭甲女不斷抵抗，劉文中之陰莖
    因而無法勃起，遂將其陰莖強行放入甲女口腔中，待勃起後
    ，再強行插入甲女之陰道，而以上開強暴、脅迫方式對甲女
    為性交行為得逞，甲女並因而受有右前胸約3X3公分輕微瘀
    傷之傷害。
二、劉文中基於恐嚇之犯意，自110年5月25日19時許至翌（26）
    日0時41分許，在不詳地點，持其所有之門號0000000000之行
    動電話，經由通訊軟體LINE接續傳送：「明天我們二個人一
    起死吧」、「明天我們一起死吧」等語之訊息予甲女，並傳
    送其與甲女之合意性交影片擷取畫面（該次性交係於110年4
    月間在A號房中所發生，甲女雖不知該次性交行為遭劉文中
    以手機攝錄，然劉文中所涉妨害秘密罪嫌，未據告訴）予甲
    女，甲女在A號房接收、閱覽上開訊息後，因而心生畏懼，
    致生危害於安全。
三、案經南投縣政府警察局草屯分局報告臺灣南投地方檢察署檢
    察官偵查起訴。
    理  由
一、按性侵害犯罪防治法所稱性侵害犯罪，係指觸犯刑法第221
    條至第227 條、第228 條、第229 條、第332 條第2 項第2
    款、第334 條第2 款、第348 條第2 項第1 款及其特別法之
    罪。行政機關、司法機關及軍法機關所製作必須公示之文書
    ，不得揭露被害人之姓名、出生年月日、住居所及其他足資
    識別被害人身分之資訊。性侵害犯罪防治法第12條所定其他
    足資識別被害人身分之資訊，包括被害人照片或影像、聲音
    、住址、親屬姓名或其關係、就讀學校與班級或工作場所等
    個人基本資料，性侵害犯罪防治法第2 條第1 項、第12條第
    2 項、性侵害犯罪防治法施行細則第6 條分別定有明文。查
    本案被告劉文中所犯係屬性侵害犯罪防治法所稱之性侵害犯
    罪，依前揭規定，本案判決書不得揭露足以識別告訴人甲女
    之資訊，故對於告訴人之姓名、年籍及工作地點等足以識別
    告訴人身分之資訊，均予以隱匿，合先敘明。
二、本判決以下認定犯罪事實所引用之被告以外之人於審判外之
    言詞或書面陳述等供述證據，因被告、辯護人均表示同意作
    為證據使用，本院審酌各該證據作成時之情況，核無違法不
    當或證明力明顯過低之瑕疵，亦認以之作為證據應屬適當，
    是依刑事訴訟法第159 條之5第1項之規定，認均有證據能力
    。至其餘資以認定被告犯罪事實之非供述證據，亦查無違反
    法定程序取得之情形，依刑事訴訟法第158 條之4 反面解釋
    ，亦具證據能力。
三、認定犯罪事實所憑之證據及理由
　㈠訊據被告就上揭犯罪事實均坦承不諱，核與告訴人於警詢及
    偵訊中之指訴相符，並有南投縣政府警察局草屯分局受(處)
    理案件證明單、受理各類案件紀錄表各1份、案發宿舍現場
    照片6張、被告與告訴人之line對話擷圖2張、被告及告訴人
    之居留外僑動態管理系統資料查詢結果2份、南投縣政府警
    察局草屯分局投草警偵字第1100017878號函檢附內政警政署
    刑事警察局刑生字第1100077221號鑑定書1份、性侵害犯罪
    事件通報表、性侵害案件代號與真實姓名對照表、佑民醫療
    社團法人佑民醫院受理疑似性侵害事件驗傷診斷書、疑似性
    侵害案件證物採集單各1份（見偵卷第24至30頁、第41至44
    頁及彌封袋）在卷可參，足認被告上開任意性自白與事實相
    符，可以採信，上開事實堪以認定。
　㈡綜上，本案事證明確，被告犯行洵堪認定，應依法論科。
四、論罪科刑
　㈠按刑法第222條第1項雖於110年6月9日修正公布，並於同年月
    11日生效施行，惟該條項僅係增列第9款「對被害人為照相
    、錄音、錄影或散布、播送該影像、聲音、電磁紀錄」之加
    重事由，其餘各款僅為文字修正，無關乎本件犯罪構成要件
    ，不生比較新舊法問題，先予說明。
　㈡次按所謂「住宅」，係指人類日常居住之場所而言。查告訴
    人居住之A號房、被告居住之305號房，均為渠等日常生活起
    居之處所，性質上應屬供渠等住居之住宅。核被告如犯罪事
    實所為，係犯刑法第222條第1項第7款之侵入住宅強制性交
    罪；如犯罪事實所為，係犯刑法第305條之恐嚇危害安全罪
    。被告就犯罪事實所示徒手毆打告訴人臉部、胸部，致告
    訴人受有前開傷害，並出言恐嚇告訴人，其目的均在遂行其
    與告訴人加重強制性交之目的，則被告所實行之傷害、恐嚇
    行為應屬加重強制性交之部分行為，應僅成立單一之加重強
    制性交罪，而不另論以傷害、恐嚇罪。另被告如犯罪事實
    所示傳送恐嚇簡訊內容予告訴人，係於密接之時、地為之，
    侵害同一法益，各行為之獨立性極為薄弱，顯係出於同一恐
    嚇告訴人之目的，依一般社會健全觀念，尚難以強行分開，
    應視為數個舉動之接續實行，合為包括之一行為予以評價，
    屬接續犯之包括一罪。
　㈢被告上開犯行，犯意各別，行為互殊，應分論併罰。
　㈣按犯罪之情狀顯可憫恕，認科以最低度刑仍嫌過重者，得酌
    量減輕其刑，刑法第59條定有明文。本條係立法者賦予審判
    者之自由裁量權，俾就具體之個案情節，於宣告刑之擇定上
    能妥適、調和，以濟立法之窮。是該條所謂犯罪之情狀，乃
    泛指與犯罪相關之各種情狀，自亦包含同法第57條所定10款
    量刑斟酌之事項，亦即該2法條所稱之情狀，並非有截然不
    同之領域。是於裁判上酌減其刑時，應就犯罪一切情狀（包
    括第57條所列舉之10款事項），予以全盤考量，審酌其犯罪
    有無可憫恕之事由（即有無特殊之原因與環境，在客觀上足
    以引起一般同情，以及宣告法定低度刑，是否猶嫌過重等等
    ），以為判斷。被告違反告訴人之意願對其強制性交，固應
    非難，然被告係因不滿告訴人提出分手而一時憤怒難平而為
    本案犯行，犯後已與告訴人達成和解，允諾不再對告訴人為
    任何威脅、騷擾告訴人之生命及生活，告訴人亦不請求被告
    賠償，有和解書1份（見偵卷第40頁）在卷為憑，是審酌上
    情，倘量處法定最低刑度，有情輕法重之情，在客觀上足以
    引起一般人之同情，其情節尚堪憫恕，爰依刑法第59條之規
    定，就被告所犯加重強制性交犯行酌量減輕其刑。
　㈤審酌被告僅因不滿告訴人提出分手，即以上開手段對告訴人
    為強制性交，侵害告訴人之性自主權，又傳送恐嚇簡訊予告
    訴人，致其心生畏懼，實屬不該，然犯後已坦承犯行，且與
    告訴人達成和解，告訴人不再追究，有前開和解書在卷可佐
    ，犯後態度尚可，及被告犯罪之動機、目的、手段，被告自
    陳高中畢業之智識程度，家境貧困，於越南尚有父母親、哥
    哥之生活狀況等一切情狀，分別量處如主文所示之刑，並就
    所犯恐嚇危害安全罪部分，諭知易科罰金之折算標準。
五、沒收
　㈠供犯罪所用、犯罪預備之物或犯罪所生之物，屬於犯罪行為
    人者，得沒收之。宣告前二條之沒收或追徵，有過苛之虞、
    欠缺刑法上之重要性、犯罪所得價值低微，或為維持受宣告
    人生活條件之必要者，得不宣告或酌減之。刑法第38條第2 
    項前段、第38條之2第2項分別定有明文。
　㈡被告持用門號0000000000之行動電話傳送如犯罪事實之恐嚇
    簡訊予告訴人，該行動電話為被告所有，而屬供犯罪所用之
    物，業經被告供述明確（參見本院卷第75頁），衡酌行動電
    話為日常生活通訊設備，並非難以取得，且非特供犯罪使用
    ，予以沒收欠缺刑法上之重要性，爰依刑法第38條之2第2項
    規定，不予宣告沒收或追徵。
六、按外國人受有期徒刑以上刑之宣告者，得於刑之執行完畢或
    赦免後，驅逐出境，刑法第95條定有明文。經查，被告為合
    法申請來臺之越南籍移工，經勞動部核准其於109年7月9日
    至112年7月9日在臺工作居留，有居留外僑動態管理系統資
    料查詢結果1份（見偵卷第30頁）在卷可參，審酌被告固係
    合法來臺之外籍移工，目前為合法居留在臺，然於居留期間
    不知恪遵我國法律，在我國境內犯加重強制性交罪，受有期
    徒刑以上刑之宣告，對我國社會秩序及安全有負面影響，爰
    依刑法第95條規定，併諭知被告於刑之執行完畢或赦免後，
    驅逐出境。
據上論斷，應依刑事訴訟法第299條第1項前段，判決如主文。
本案經檢察官張鈞翔提起公訴，檢察官黃淑美到庭執行職務。
中　　華　　民　　國　　111 　年　　3 　　月　　23　　日
　　　　　　　　　刑事第三庭  審判長法　官　何玉鳳
　　　　　　　　　                  法  官  吳宗育
　　　　　　　　　                  法  官  顏代容
以上正本與原本無異。
如不服本判決應於收受送達後20日內向本院提出上訴書狀，並應
敘述具體理由；其未敘述上訴理由者，應於上訴期間屆滿後20日
內向本院補提理由書（均須按他造當事人之人數附繕本）「切勿
逕送上級法院」。
告訴人或被害人如對於本判決不服者，應具備理由請求檢察官上
訴，其上訴期間之計算係以檢察官收受判決正本之日期為準。
                                   書記官  藍建文
中　　華　　民　　國　　111 　年　　3 　　月　　24　　日
附錄論罪科刑法條全文
中華民國刑法第221條
（強制性交罪）
對於男女以強暴、脅迫、恐嚇、催眠術或其他違反其意願之方法
而為性交者，處3年以上10年以下有期徒刑。
前項之未遂犯罰之。
中華民國刑法第222條
犯前條之罪而有下列情形之一者，處7年以上有期徒刑：
一、二人以上共同犯之。
二、對未滿十四歲之男女犯之。
三、對精神、身體障礙或其他心智缺陷之人犯之。
四、以藥劑犯之。
五、對被害人施以凌虐。
六、利用駕駛供公眾或不特定人運輸之交通工具之機會犯之。
七、侵入住宅或有人居住之建築物、船艦或隱匿其內犯之。
八、攜帶兇器犯之。
九、對被害人為照相、錄音、錄影或散布、播送該影像、聲音、
    電磁紀錄。
前項之未遂犯罰之。
中華民國刑法第305條
以加害生命、身體、自由、名譽、財產之事恐嚇他人，致生危害
於安全者，處2年以下有期徒刑、拘役或9千元以下罰金。